臺灣高等法院臺南分院刑事判決　　　　　　九十三年度上訴字第一二四號　　Ｇ
　　　上　訴　人　臺灣臺南地方法院檢察署檢察官
　　　被　　　告　甲　○　○
右上訴人因被告違反槍砲彈藥刀械管制條例案件，不服臺灣臺南地方法院九十三年度
訴字第九０一號中華民國九十三年九月二十四日第一審判決（起訴案號：臺灣臺南地
方法院檢察署九十三年度偵字第六九二六號），提起上訴，本院判決如左：
      主      文
原判決撤銷。
甲○○未經許可，持有可發射子彈具有殺傷力之改造手槍，處有期徒刑壹年貳月，併
科罰金新台幣伍萬元，罰金如易服勞役，以新台幣玖佰元（即銀元佰元）折算壹日
。
扣案具有殺傷力之仿ＢＥＲＥＴＴＡ廠半自動手槍製造之改造手槍壹枝（含彈匣壹個
，槍枝管制編號0000000000號）及改造子彈伍顆均沒收。
      事      實
一、甲○○於民國（下同）九十三年六月八日夜間某時許，與姓名年籍不詳綽號「奇
    哥」之成年男子，前往高雄市○○路附近某處，取得仿ＢＥＲＥＴＴＡ廠半自動
    手槍製造之金屬玩具手槍，更換土造金屬槍管及土造金屬槍機改造而成，為有擊
    發功能並具殺傷力之改造手槍一支（含彈匣一個，槍枝管制編號0000000
    000號）及土造子彈七顆，嗣於台南某處，甲○○明知未經許可，不得持有上
    開具有殺傷力之改造槍彈，竟仍基於持有可發射子彈具有殺傷力改造手槍及子彈
    之犯意，於當日即九十三年六月八日夜間返回台南市某處時，向綽號「奇哥」之
    男子借得前揭改造槍彈，並自斯時起未經許可，而持有前揭改造手槍一枝及子彈
    七顆，嗣經警向臺灣臺南地方法院聲請搜索票，前往其位於台南市○○區○○路
    二段八百十九號住處搜索，當場扣得前開具有殺傷力之改造手槍一枝及子彈七顆
    （其中兩顆經鑑驗單位試射，已不具殺傷力，剩五顆），始查悉上情。
二、案經台南市警察局第四分局報告臺灣臺南地方法院檢察署檢察官偵查起訴。
      理      由
一、右揭事實，迭據被告甲○○於警詢、偵查、原審及本院審理時坦承不諱（見警卷
    第一至五頁、偵查卷第七、四三至四四頁、原審九十三年九月十日準備程序筆錄
    審判筆錄及本院審判筆錄），核與證人鄭性玄於偵查中證述被告向綽號「奇哥」
    之男子借得扣案槍彈之情節相符（見偵查卷第四十二至四十三頁），且前開查扣
    之改造手槍一枝及子彈七顆經送內政部警政署刑事警察局以性能檢驗法、試射法
    鑑定結果認為：「一、送鑑改造手槍一枝（含彈匣一個，槍枝管制編號0000
    000000號）認係仿ＢＥＲＥＴＴＡ廠半自動手槍製造之金屬玩具手槍，更
    換土造金屬槍管及土造金屬槍機改造而成之改造手槍，機械性能良好，可擊發適
    用子彈，認具殺傷力。二、送鑑子彈七顆，認均係土造子彈（具直徑八點七公釐
    之金屬彈頭），採樣二顆試射，可擊發，認均具殺傷力」等情，有該局九十三年
    七月二十日刑鑑字第○九三○一四一二六二號槍彈鑑定書在卷可稽（見偵查卷第
    三六至三七頁），顯見扣案改造手槍及子彈確具有殺傷力無訛。此外，並有前開
    改造手槍一枝及子彈七顆扣案可資佐證，足徵被告自白與事實相符。綜上，本案
    事證明確，被告犯行洵堪認定。
二、被告甲○○未經許可，持有具有殺傷力之仿ＢＥＲＥＴＴＡ廠半自動手槍製造之
    改造手槍一枝及土造子彈七顆，核其所為，係犯槍砲彈藥刀械管制條例第十一條
    第四項未經許可持有可發射子彈具有殺傷力之改造手槍罪及同條例第十二條第四
    項之未經許可持有子彈罪。被告以一持有行為，同時觸犯上開兩罪名，為想像競
    合犯，應依刑法第五十五條規定，從一重罪之未經許可持有可發射子彈具有殺傷
    力之改造手槍罪論處。
三、原審予以論罪科刑，並量處有期徒刑壹年貳月，併科罰金新台幣伍萬元，罰金如
    易服勞役，以新台幣玖佰元（即銀元佰元）折算壹日，緩刑貳年，緩刑期內付
    保護管束，固非無見。惟查：（一）持有具殺傷力之改造手槍及子彈，足以危害
    人之生命、身體之安全，屬高度危險之物品，對社會治安危害甚鉅，若與人發生
    糾紛，恐有持槍與人械鬥之可能，極易造成生命、身體之危害，對社會治安已構
    成潛在威脅，惡性非輕，原審僅科處有期徒刑一年二月，又為緩刑之諭知，顯有
    未洽。（二）又原審將被告持有之前揭改造手槍及子彈沒收，據上論斷欄漏未引
    用刑法第三十八條第一項第一款，亦有未洽。檢察官上訴意旨，亦執此指摘原判
    決諭知緩刑不當，為有理由，自應由本院將原判決撤銷改判。爰審酌被告持有之
    改造槍彈，足以危及人之生命、身體安全，屬高度危險之物品，非經主管機關許
    可不得擅自持有，以維社會大眾安全，被告未經許可持有具有殺傷力之改造槍彈
    ，對社會治安顯構成潛在威脅，惡性非輕，惟念及其持有改造手槍後，並未以之
    作為犯罪工具，且犯罪後尚能坦承犯行，其犯後態度堪稱良好等一切情狀，量處
    如主文第二項所示之刑，並就併科罰金部分諭知易服勞役之折算標準，以示懲儆
    。
四、扣案之具有殺傷力之仿ＢＥＲＥＴＴＡ廠半自動手槍之改造手槍一支（含彈匣一
    個，槍枝管制編號0000000000號）及土造子彈五顆，均具有殺傷力，
    此有前揭槍彈鑑定書足資參佐，屬違禁物，均應依刑法第三十八條第一項第一款
    之規定沒收之。至扣案之改造子彈二顆（具直徑約八點七公釐之土造金屬彈頭）
    ，業經鑑驗機關試射後，僅剩餘彈殼，而失其子彈之結構及性能不具殺傷力，堪
    認已非屬違禁物，故無庸為沒收之諭知，併此敘明。
據上論斷，應依刑事訴訟法第三百六十九條第一項前段、第三百六十四條、第二百九
十九條第一項前段，槍砲彈藥刀械管制條例第十一條第四項、第十二條第四項，刑法
第十一條前段、第五十五條、第四十二條第二項、第三十八條第一項第一款，罰金罰
鍰提高標準條例第二條，判決如主文。
本案經檢察官李傳來到庭執行職務。
中    華    民    國      九十三      年      十二      月      二十九  日
                                  臺灣高等法院臺南分院刑事第五庭
                                      審判長法官  楊    明    章
                                            法官  戴    勝    利
                                            法官  顏    基    典
右正本證明與原本無異。
如不服本判決，應於判決送達後十日內向本院提出上訴狀，其未敘述理由者並應於提
出上訴狀後十日內向本院補提理由書（應附繕本)。
                                      法院書記官  呂    嘉    文
中    華    民    國      九十三      年      十二      月      三十    日
附錄本判決論罪科刑法條：
槍砲彈藥刀械管制條例第十一條第四項：
未經許可，持有、寄藏或意圖販賣而陳列第一項所列槍砲者，處一年以上七年以下有
期徒刑，併科新臺幣七百萬元以下罰金。
槍砲彈藥刀械管制條例第十二條第四項：
未經許可，持有、寄藏或意圖販賣而陳列子彈者，處五年以下有期徒刑，併科新台幣
三百萬元以下罰金。
